臺灣彰化地方法院刑事判決
111年度交易字第517號
公  訴  人  臺灣彰化地方檢察署檢察官
被      告  游宗達


上列被告因公共危險案件，經檢察官提起公訴（111年度偵字第8
835號）後，聲請改依協商程序而為判決，本院判決如下：
    主  文
游宗達犯不能安全駕駛動力交通工具罪，累犯，處有期徒刑陸月
，如易科罰金，以新臺幣壹仟元折算壹日。
   犯罪事實及理由
一、本件犯罪事實、證據及應適用法條，除引用臺灣彰化地方檢
    察署檢察官起訴書之記載（如附件）外，證據部分增列被告
    於本院之自白。
二、本件被告已為認罪之表示，經檢察官與被告於審判外達成協
    商之合意，合意內容如主文所示。經查，當事人上開協商合
    意並無刑事訴訟法第455條之4第1項所列各款情形，業經本
    院於踐行同法第455條之3第1項之告知程序後，訊問調查屬
    實，檢察官聲請改依協商程序而為判決，本院爰不經言詞辯
    論，於協商合意範圍內為協商判決。
三、應適用之法條：刑事訴訟法第455條之4第2項、第455條之8
    、第454條第2項。
四、協商判決除有刑事訴訟法第455條之4第1項第1款於本訊問程
    序終結前，被告撤銷協商合意或檢察官撤回協商聲請者；第
    2款被告協商之意思非出於自由意志者；第4款被告所犯之罪
    非第455條之2第1項所定得以協商判決者；第6款被告有其他
    較重之裁判上一罪之犯罪事實者；第7款法院認應諭知免刑
    或免訴、不受理者情形之一，及違反同條第2項「法院應於
    協商合意範圍內為判決；法院為協商判決所科之刑，以宣告
    緩刑或二年以下有期徒刑、拘役或罰金為限」之規定者外，
    不得上訴。
五、如不服本件判決，且符合前述得上訴之特別規定者，得自收
    受判決送達之日起20日內，向本院提出上訴書狀，上訴於第
    二審法院。
本案經檢察官吳宇軒提起公訴，檢察官林士富到庭執行職務。
中　　華　　民　　國　　111 　年　　10　　月　　19　　日
                  刑事第三庭  法  官  周淡怡
以上正本證明與原本無異。
如不服本判決，且符合前述得上訴之特別規定者，應於收受判決
後20日內提出上訴。
中　　華　　民　　國　　111 　年　　10　　月　　19　　日
                              書記官  顧嘉文
附錄本案論罪科刑法條：
中華民國刑法第185條之3第1項第1款
駕駛動力交通工具而有下列情形之一者，處3年以下有期徒刑，
得併科30萬元以下罰金：
一、吐氣所含酒精濃度達每公升零點二五毫克或血液中酒精濃度
    達百分之零點零五以上。

附件：
臺灣彰化地方檢察署檢察官起訴書
                                     111年度偵字第8835號
　　被　　　告　游宗達　男　00歲（民國00年0月00日生）
　　　　　　　　　　　　住彰化縣○○鄉○○巷0弄00號
　　　　　　　　　　　　居彰化縣○○鄉○○路0段00巷00號
　　　　　　　　　　　　國民身分證統一編號：Z000000000號
上列被告因公共危險案件，業經偵查終結，認應提起公訴，茲將
犯罪事實及證據並所犯法條分敘如下：
　　　　犯罪事實
一、游宗達前因違反毒品危害防制條例案件，經法院判處應執行
     有期徒刑7月確定，於民國108年4月19日執行完畢出監。詎
    其仍不知悔改，於111年5月19日凌晨0時起至凌晨0時30分許
    止，在其位於彰化縣○○鄉○○路0段00巷00號居處，飲用鹿茸
    藥酒後，明知飲酒後已達不能安全駕駛動力交通工具之程度，
    竟仍基於酒後駕駛動力交通工具之犯意，於同日10時40分許
    ，自居處騎乘車牌號碼000-000號普通重型機車上路，欲前
    往社頭鄉清水岩寺服勞役，途中發現未戴口罩又返回居處。
    嗣於同日10時53分許，行至上址居處前，因不勝酒力而不慎
    自摔在該處，經警據報到場並將其送醫救治，而於同日12時
    05分許，在「員林基督教醫院」內，測得游宗達呼氣酒精濃
    度值達每公升0.97毫克。
二、案經彰化縣警察局田中分局報告偵辦。
　　　　證據並所犯法條
一、被告游宗達經傳喚未到庭，惟上揭犯罪事實，業據被告游宗
    達於警詢中坦承不諱，並有彰化縣警察局道路交通事故當事
    人酒精測定紀錄表、道路交通事故調查報告表㈠㈡-1、道路交
    通事故現場圖、現場車損照片、彰化基督教醫療財團法人員
    林基督教醫院診斷書、彰化縣警察局舉發違反道路交通管理
    事件通知單影本、車輛詳細資料報表及公路監理電子閘門系
    統查詢駕駛人資料等在卷可參。足證被告之自白與事實相符
    ，其酒後駕駛動力交通工具之公共危險罪嫌，應堪認定。
二、核被告所為，係犯刑法第185條之3第1項第1款之公共危險罪
    嫌。被告於受有期徒刑之執行完畢後，5年內故意再犯本件
    有期徒刑以上之罪，為累犯，請酌情加重其刑。
三、依刑事訴訟法第251條第1項提起公訴。
　　此　致
臺灣彰化地方法院
中　　華　　民　　國　 111　　年　　7 　　月　　4 　　日
　　　　　　          　　　　檢  察  官　吳宇軒
本件正本證明與原本無異　
中　　華　　民　　國　 111　　年　　7 　　月　　6 　　日
                              書  記  官  江慧瑛
附錄本案所犯法條全文  
中華民國刑法第185條之3
駕駛動力交通工具而有下列情形之一者，處 3 年以下有期徒刑
，得併科 30 萬元以下罰金：
一、吐氣所含酒精濃度達每公升零點二五毫克或血液中酒精濃度
    達百分之零點零五以上。
二、有前款以外之其他情事足認服用酒類或其他相類之物，致不
    能安全駕駛。
三、服用毒品、麻醉藥品或其他相類之物，致不能安全駕駛。
因而致人於死者，處 3 年以上 10 年以下有期徒刑，得併科 2
百萬元以下罰金；致重傷者，處 1 年以上 7 年以下有期徒刑，
得併科 1 百萬元以下罰金。
曾犯本條或陸海空軍刑法第 54 條之罪，經有罪判決確定或經緩
起訴處分確定，於十年內再犯第 1 項之罪因而致人於死者，處
無期徒刑或 5 年以上有期徒刑，得併科 3 百萬元以下罰金；致
重傷者，處 3 年以上 10 年以下有期徒刑，得併科 2 百萬元以
下罰金。